臺灣臺北地方法院刑事判決　　　　　　　94年度訴字第1074號
公　訴　人　臺灣臺北地方法院檢察署檢察官
被　　　告　乙○○
指定辯護人　本院公設辯護人沈芳萍
上列被告因強盜等案件，經檢察官提起公訴（94年度偵字第1456
號），本院判決如下：
    主  文
乙○○意圖為自己不法之所有，而搶奪他人之動產，累犯，處有
期徒刑捌月。又共同意圖為自己不法之所有，以強暴、脅迫至使
不能抗拒，而取他人之物，累犯，處有期徒刑伍年肆月。應執行
有期徒刑伍年拾月。
    事  實
一、乙○○前犯多次竊盜案件，曾於民國八十七年間，分別經法
    院判處有期徒刑四月、一年六月及刑之執行前強制工作三年
    確定，並定應執行刑有期徒刑一年八月，刑前強制工作三年
    ，於九十一年十二月二十三日執行完畢。仍不知悔改：
  (一)於九十三年七月三十一日凌晨三時許，意圖為自己不法之所
    有，在臺北市萬華區○○○路○段一五九巷口，利用丙○○
    酒醉甫清醒時，向其表示，酒錢未付，要求其同至臺北市○○區○○路一段二一二巷十五號上典軒餐廳門口，迨到達前
    開餐廳門口後，又向丙○○佯稱：「已在身邊照顧多時，需
    給付新臺幣（下同）五百元」等語，丙○○乃從口袋中掏出
    五千餘元，欲從中抽取五百元交與乙○○，詎乙○○竟趁丙○○不注意之際，徒手搶奪其手中之金錢，丙○○心有未甘
    ，遂拿出手機欲撥打電話報警，乙○○又搶奪丙○○之手機
    ，雙方於拉扯之際，張慶松恰在旁拾荒，乃上前勸架，並自
    丙○○後方拉住丙○○，欲使二人分開，致乙○○搶奪得逞
    ，得以趁隙逃逸。
  (二)乙○○又與甲○○（通緝中）共同基於意圖為自己不法所有
    之犯意聯絡與行為分擔，於九十四年一月八日上午七時五十
    分許，在臺北市○○區○○街一０六巷口，趁丁○○形單影
    隻之際，以酒帳未結清為由，共同將丁○○強押至巷底，由
    甲○○徒手毆打其頭部、身體等處，並喝令其把錢拿出來，
    否則要讓其死等強暴、脅迫之手段，強取丁○○腰際上之行
    動電話一具，丁○○因受有頭皮、左耳及左胸壁等挫傷而不
    能抗拒，將上衣外套拉鍊拉下，任由乙○○、甲○○二人強
    盜其身上之灰色皮夾一只（內有七千餘元、電話卡八張、中
    華電信ＩＣ電話卡二張及身分證、健保卡、機車行照、汽車
    駕照、中國信託、花旗、日盛銀行信用卡各一張及加油站四
    百元油券）等財物，得手後二人迅速離去，並朋分皮夾內之
    現金。嗣經警於同日八時許循線查獲上情。
二、案經丁○○訴由臺北市政府警察局萬華分局報告臺灣臺北地
    方法院檢察署檢察官偵查起訴。
    理  由
一、訊據被告乙○○於本院審理中對上揭犯罪事實均坦承不諱（
    本院卷第六二頁）：
  (一)事實欄一之(一)部分：核與被害人施昆祥於偵查中證稱遭被告
    搶奪金錢及手機之情節相符（九十四年度偵字第一七三六號
    卷第六一、七一頁），並有證人即同案被告張慶松（經不起
    訴處分）於偵查中就勸架一節及承辦員警李妙宗就請被害人
    指認被告無訛等情分別證述明確（同上偵查卷第七八頁），
    ，核與被告於本院中之任意性自白相符，此部分搶奪之犯行
    ，自堪認定。
  (二)事實欄一之(二)部分：承辦員警王國豪於偵查中證稱：請告訴
    人丁○○指認被告乙○○無誤，乙○○並供陳尚有共犯甲○○等語一節明確（九十四年度偵字第一四五六號卷第八八頁
    ），共同被告甲○○於偵查中坦承：當日與乙○○一起將告
    訴人丁○○身上之灰色皮夾及手機拿走，並有徒手打告訴人
    頭部及肩膀，沒有看到被告乙○○有動手等語明確（同上偵
    查卷第六六頁），告訴人並就被告乙○○與甲○○強盜財物
    之情節於警詢、偵查中指稱：當天在台北市○○街之茶室喝
    酒，結完帳後一下樓就被被告二人強押到附近暗巷，叫我把
    錢拿出來，我死抓著自己外套不放，他們二人用拳頭毆打我
    頭、胸部，因我還是不給，他們就說『再不給，就打給我死
    』，他們搜走我放在腰際的手機，打到最後沒辦法，我只好
    手放開，把外套拉鍊拉下，他們搶走皮包就走了等語（同上
    偵查卷第三八、七六至七八頁），並提出當日受傷照片三張
    及台大醫院診斷證明書一紙附卷為證（同上偵查卷第四二、
    四三及七三頁），顯然被告乙○○確實與甲○○一同在暗巷
    中強盜告訴人財物。雖告訴人就被告乙○○一同出手毆打一
    節，與共同被告甲○○上揭陳述不相符，且為被告乙○○所
    否認，此部分之指訴尚屬有疑；惟按關於行為動機、手段及
    結果等之細節方面，告訴人之指陳，難免故予誇大，有時亦
    有予渲染之可能；然其基本事實之陳述，若果與真實性無礙
    時，則仍非不得予以採信（最高法院七十四年台上字第一五
    九九號判例參照）。本件被告二人既係一同強押告訴人至暗
    巷中，縱然乙○○並未實際出手毆打，仍應就甲○○徒手毆
    打告訴人之行為分擔，共同負強盜責任。此外，由甲○○身
    上搜出之ＩＣ電話卡二張確為告訴人所有，亦有贓物認領保
    管單及照片一張附卷足憑（同上偵查卷第四四、四五頁），
    本件被告共犯強盜犯行明確，自應依法論科。
二、核被告乙○○所為，就事實欄一之(一)部分，係犯刑法第三百
    二十五條第一項之搶奪罪；事實欄一之(二)部分，係犯刑法第
    三百二十八條第一項之強盜罪，此部分與甲○○有犯意聯絡
    及行為分擔，為共同正犯。被告乙○○所犯上開二罪間，犯
    意各別，罪名有異，應予分論併罰。辯護人雖認告訴人丁○○係因主觀上之畏懼而自行主動將財物交付被告，僅構成恐
    嚇取財罪嫌云云，惟共犯甲○○出言恐嚇告訴人錢不拿出來
    就要給他死等語，並徒手毆打告訴人致使其受有頭皮、左耳
    及左胸壁等挫傷，已屬施強暴、脅迫之手段，而至使告訴人
    不能抗拒，始將外套拉鍊拉下，任由被告二人取走財物，已
    該當強盜罪之構成要件，故辯護人上揭所辯，無從採之。查
    被告曾於民國八十七年間，因二次竊盜案件，分別經法院判
    處有期徒刑四月、一年六月及刑之執行前強制工作三年確定
    ，並定應執行刑有期徒刑一年八月，刑前強制工作三年，於
    九十一年十二月二十三日執行完畢，有臺灣高等法院被告前
    案紀錄表可稽，被告五年內再犯本件有期徒刑以上之罪，為
    累犯，應依刑法第四十七條之規定加重其刑。爰審酌被告二
    次犯行之動機、手段、目的，被害人及告訴人造成之損害與
    恐懼，及對社會治安之影響，被告犯罪後坦承犯行，惟素行
    不良，不宜寬貸等一切情狀，分別量處如主文所示之刑及定
    應執行刑，以示嚴懲。
據上論斷，應依刑事訴訟法第二百九十九條第一項前段、刑法第
二十八條、第三百二十五條第一項、第三百二十八條第一項、第
四十七條、第五十一條第五款，判決如主文。
本案經檢察官蕭惠菁到庭執行職務。
中　　華　　民　　國　　94　　年　　11　　月　　30　　日
　　　　　　　　　刑事第十庭審判長法　官　丁蓓蓓
                                  法  官  林柏泓
                                  法  官  紀文惠
以上正本證明與原本無異。
如不服本判決，應於判決送達後10日內，向本院提出上訴狀。
　　　　　　　　　　　　　　　　  書記官　劉新怡
中　　華　　民　　國　　94　　年　　11　　月　　30　　日
